【裁判字號】    90,自,118
【裁判日期】    900423
【裁判案由】    違反動產擔保交易法
【裁判全文】
臺灣臺中地方法院刑事判決                            九十年度自字第一一八號
    自  訴  人  乙○○（即永峰機車行）
    被      告  甲○○
右列被告因違反動產擔保交易法案件，經自訴人提起自訴，本院判決如左：
    主  文
甲○○動產擔保交易之債務人，意圖不法之利益，將標的物遷移，致生損害於債權人
，處拘役參拾日，如易科罰金，以參佰元折算壹日。
    事  實
一、甲○○於民國八十九年三月十五日，在台中縣大里市○○路三○一號乙○○所經
    營之「永峰機車行」內，以動產擔保交易附條件買賣方式，向乙○○所經營之「
    永峰機車行」購買車牌號碼ＳＵＸ─六八○號輕型機車一輛，為動產擔保交易之
    債務人，約定總價款新台幣（下同）二萬二千四百八十元，分八期給付，每月一
    期在每月十一日付款，每期應付款二千八百十元，並約定標的物存放地點為台中
    縣大里市○○路八七巷十二號五樓，在價金未付清前，標的物之所有權仍屬於出
    賣人所有，買受人僅得依約佔有使用，不得任意遷移、出賣、出質、移轉、抵押
    或為其他處分，詎甲○○除於取車之同時給付訂金二千元外，於取得該車之後，
    只付款一期，自第二期起即八十九年五月份起即未繳款，並意圖不法之利益，將
    上開標的物遷移約定存放地點，致乙○○追索無著，受有損害。
二、案經乙○○提起自訴。
    理  由
一、訊據被告甲○○固不諱言有於右開時地，以動產擔保交易附條件買賣方式購買上
    開機車，及自第二期起即未再依約付款，並將機車遷移至台中縣大里市○○路二
    十八巷其友人陳吉興住處樓下放置之事實，惟仍辯稱：係因失業要返回澎湖，才
    將機車移至友人陳吉興家樓下放置，因找不到工作，故未能如期支付車款云云。
    經查：右揭事實，業據自訴人於本院審理中指述綦詳，被告復自承有未按期給付
    款項及將機車遷移原約定存放地點之事實，按諸被告為契約當事人，其對於契約
    內容約定何時付款、付款之方式即標的物約定存放地點，均無不知之理，其購買
    上開機車後，竟僅付一期期款即拒不付款，且自八十九年五月迄今長達近一年之
    期間，不但對於欠款部分始終不聞不問，且對於自訴人催請付款或交還機車之要
    求亦置不理會，焉得以其嗣後失業為由，而為拒絕付款或交還買賣標的物之理由
    ？此外，並有附條件買賣契約書、存證信函、被告之身分證影本及行車執照影本
    各一份在卷可稽，本件事證明碓，被告之犯行堪以認定，應予依法論科。
二、按被告甲○○為動產擔保交易之債務人，其於購得標的物後，任意遷移，並拒繳
    餘款，其有不法所有之意圖，並致生損害於自訴人甚明。核被告所為，係犯動產
    擔保交易法第三十八條之罪。爰審酌被告於犯後未能坦承犯行，且就餘款部分迄
    今仍未繳清，犯罪之動機、目的、手段、所生危害等一切情狀，量處如主文所示
    之刑，並諭知易科罰金之折算標準。
據上論斷，應依刑事訴訟法第三百四十三條、第二百九十九條第一項前段，動產擔保
交易法第三十八條，刑法第十一條前段、修正後刑法第四十一條第一項前段，罰金罰
鍰提高標準條例第一條前段、第二條，判決如主文。
中      華      民      國      九十      年      四    月    二十三    日
                                  臺灣臺中地方法院刑事第二庭
                                        法  官  呂  麗  玉
右正本證明與原本無異。
如不服本判決，應於判決送達後十日內向本院提出上訴狀，上訴於臺灣高等法院臺中
分院( 須附繕本 )。
                                        書記官
中      華      民      國      九十      年      四    月    二十三    日
動產擔保交易法第三十八條
動產擔保交易之債務人，意圖不法之利益，將標的物遷移、移出、出賣、出質、移轉
抵押或為其他處分，致生損害於債權人者，處三年以下有期徒刑、拘役或科或併科六
千元以下之罰金。


司法院資訊處製作；財團法人民間司法改革基金會備份。
